【裁判字號】    97,訴,650
【裁判日期】    970930
【裁判案由】    毒品危害防制條例
【裁判全文】
臺灣士林地方法院刑事判決             97年度訴字第650號
公  訴  人  臺灣士林地方法院檢察署檢察官
被      告  甲○○
上列被告因違反毒品危害防制條例案件，經檢察官提起公訴（97
年度毒偵字第1160號），被告於本院準備程序中就被訴之事實為
有罪之陳述，經本院裁定進行簡式審判程序審理，並判決如下：
    主  文
甲○○施用第一級毒品，累犯，處有期徒刑柒月。扣案之第一級
毒品海洛因貳小包（驗餘淨重合計零點零捌公克）沒收銷燬；包
裝海洛因用之外包裝袋貳個、注射針筒壹支均沒收。
    事  實
一、甲○○前因違反肅清煙毒條例案件，經臺灣基隆地方法院於
    民國85年5 月23日以85年度訴字第78號刑事判決判處有期徒
    刑3 年9 月，嗣經臺灣高等法院於85年9 月3 日以85年度上
    訴字第3015號刑事判決諭知上訴駁回而告確定，刑期自86年
    6 月14日起至90年3 月12日止，於88年2 月10日假釋出獄；
    復於假釋期間內之88年間，因施用毒品案件，經臺灣基隆地
    方法院裁定送觀察、勒戒後，認有繼續施用毒品之傾向，復
    由臺灣基隆地方法院裁定送戒治處所施以強制戒治，90年6
    月8 日強制戒治期滿執行完畢，於90年6 月9 日釋放出所，
    由臺灣基隆地方法院檢察署檢察官於90年9 月13日以90年度
    戒毒偵字第92號為不起訴處分確定；另於86年間，因轉讓毒
    品罪，經臺灣臺北地方法院於88年3 月4 日，以86年度重訴
    字第13號刑事判決判處有期徒刑2 年，嗣經臺灣高等法院於
    88年6 月24日以88年度上訴字第652 號刑事判決諭知上訴駁
    回而告確定，先執行上開撤銷假釋後之殘刑2 年1 月2 日，
    復接續執行有期徒刑2 年，刑期自92年5 月26日起至93年12
    月19日止，於93年7 月7 日假釋出獄，復於假釋期間內又因
    施用第一級毒品案件，分別經臺灣基隆地方法院以94年度訴
    字第116 號判決判處有期徒刑1 年4 月確定，及臺灣嘉義地
    方法院以95年度訴字第51號判決判處有期徒刑1 年4 月確定
    ，前案復撤銷假釋，3 案接續執行，後經臺灣嘉義地方法院
    以96年度聲減字第225 號裁定，上開施用第一級毒品案件分
    別減刑為8 月及8 月，並定應執行刑有期徒刑1 年2 月，甫
    於96年7 月16日執行完畢。
二、詎其猶不知悔改，復基於施用第一級毒品海洛因之犯意，於
    於96年12月10日7 時許，在基隆市○○路○段自強公園上方
    工寮內，以針筒注射方式施用第一級毒品海洛因1 次。嗣於
    同日下午4 時40分許，員警經過上開工寮時發現甲○○、游
    志強（業經臺灣基隆地方法院另案審理）行跡可疑盤查，甲
    ○○見狀趁隙逃逸，游志強當場經警逮捕，並於現場扣得甲
    ○○所有之第1 級海洛因2 小包（驗餘淨重合計0.08公克）
    及注射針筒1 支，甲○○逃逸後經基隆市警察局通知主動於
    96年12月11日前往警局說明，並於當日經警採尿送驗結果呈
    嗎啡陽性反應，始悉上情。
三、案經基隆市警察局移送臺灣基隆地方法院檢察署呈請臺灣高
    等法院檢察署核令轉臺灣士林地方法院檢察署檢察官偵查起
    訴。
    理  由
一、前開犯罪事實，業據被告於警詢、偵查及本院調查、審理時
    供認不諱（見臺灣基隆地方法院檢察署97年度偵字第197號
    卷第12至14頁、本院97年9月19日準備程序及審判筆錄），
    被告為警採集之尿液檢體，經送請臺灣檢驗科技股份有限公
    司先以EIA 酵素免疫分析法初步檢驗，再以GC/MS 氣相層析
    質譜儀法確認檢驗，呈鴉片類、嗎啡陽性反應之情，有該公
    司96年12月21日濫用藥物檢驗報告1 紙在卷足參（見臺灣基
    隆地方法院檢察署97年毒偵字第925 號卷第6 頁），此外，
    並有查獲毒品照片1 張（見臺灣基隆地方法院檢察署97年度
    偵字197 號卷第10頁）及被告所有而供其施用第一級毒品所
    用之海洛因2 包（驗餘淨重合計0.08公克）、注射針筒1 支
    扣案可資佐證。又前開扣案之黃錦俊所有海洛因白色粉末經
    送請法務部調查局鑑定，確含第一級第6 項毒品海洛因成分
    ，淨重0.08公克（空包裝重0.42公克）乙節，亦有該局96年
    12月28日調科壹字第09623081710 號毒品鑑定書1 紙佐卷可
    考（見本院卷第85頁），足認被告自白與事實相符，堪以採
    信。又查，被告曾因施用毒品案件，經臺灣基隆地方法院裁
    定送觀察、勒戒後，認有繼續施用毒品之傾向，復由臺灣基
    隆地方法院裁定送戒治處所施以強制戒治，90年6 月8 日強
    制戒治期滿執行完畢，於90年6 月9 日釋放出所，由臺灣基
    隆地方法院檢察署檢察官於90年9 月13日以90年度戒毒偵字
    第92號為不起訴處分確定；又因施用第一級毒品案件，分經
    臺灣基隆地方法院以94年度訴字第116 號判決判處有期徒刑
    1 年4 月確定，及臺灣嘉義地方法院以95年度訴字第51號判
    決判處有期徒刑1 年4 月確定等節，此有卷附臺灣基隆地方
    法院檢察署刑案資料查註紀錄表、臺灣高等法院被告前案紀
    錄表可按。綜上所述，足認被告前經強制戒治執行完畢釋放
    後，5 年內再犯本件施用第一級毒品犯行。本案事證明確，
    被告犯行堪以認定，應依法論科。
二、查海洛因為毒品危害防制條例第2 條第2 項第1 款所列之第
    一級毒品，不得非法持有、施用。是核被告甲○○所為係犯
    同條例第10條第1 項之施用第一級毒品罪。其於施用毒品海
    洛因前後持有毒品海洛因之行為，應為其施用毒品之犯行所
    吸收，不另論罪。查被告有如事實欄所示之犯罪科刑執行前
    科，有臺灣高等法院被告前案紀錄表1 份附卷可按，其於受
    有期徒刑執行完畢後，5 年內故意再犯本件有期徒刑以上之
    罪，為累犯，應依刑法第47條第1 項規定加重其刑。爰審酌
    被告有多次施用毒品前科，素行非佳，其前曾經強制戒治完
    畢及判處罪刑後，仍為本件施用第一級毒品犯行，足以戕害
    其身心，自制力亦顯不佳，惟另考量被告於犯後已坦承犯行
    ，而其施用毒品行為於本質上係屬自我戕害行為，反社會性
    之程度應屬較低等一切情狀，量處如主文所示之刑，以資懲
    儆。
三、扣案之海洛因2包（驗餘淨重合計0.08公克），係查獲之第
    一級毒品，不問是否屬於被告所有，應依毒品危害防制條例
    第18條第1項前段之規定，沒收銷燬之。又包裝上開海洛因
    之外包裝袋2 只（並非不可與毒品分離，係用於包裹毒品，
    防止其裸露、潮濕，便於攜帶施用）及注射針筒1 支，均係
    被告所有而供其施用第一級毒品所用之物，業據被告於警詢
    時供明在卷，併依刑法第38條第1 項第2 款之規定，宣告沒
    收。
據上論斷，應依刑事訴訟法273 條之1 第1 項、第299 條第1 項
前段，毒品危害防制條例第10條第1 項、第18條第1 項前段，刑
法第11條前段、第47條第1 項、第38條第1 項第2 款，判決如主
文。
本案經檢察官徐名駒到庭執行職務。
中    華    民    國    97    年    9     月    30    日
                  刑事第六庭法  官  汪梅芬
以上正本證明與原本無異。
如不服本判決，應於收受送達後10日內向本院提出上訴書狀，其
未敘述上訴之理由者並得於提起上訴後20日內向本院補提理由書
（均須按他造當事人之人數附繕本）。
                            書記官  陳佳伶
中    華    民    國    97    年    9     月    30    日
附錄本案論罪科刑法條：
毒品危害防制條例第10條第1項：
施用第一級毒品者，處6 月以上5 年以下有期徒刑。


司法院資訊處製作；財團法人民間司法改革基金會備份。
